{"present": {"1 Singular": {"Affirmative": "g\u00e9illim", "Question": "an ng\u00e9illim?", "Negative": "n\u00ed gh\u00e9illim"}, "2 Singular": {"Affirmative": "g\u00e9illeann t\u00fa", "Question": "an ng\u00e9illeann t\u00fa?", "Negative": "n\u00ed gh\u00e9illeann t\u00fa"}, "3 Singular": {"Male": {"Affirmative": "g\u00e9illeann s\u00e9", "Question": "an ng\u00e9illeann s\u00e9?", "Negative": "n\u00ed gh\u00e9illeann s\u00e9"}, "Female": {"Affirmative": "g\u00e9illeann s\u00ed", "Question": "an ng\u00e9illeann s\u00ed?", "Negative": "n\u00ed gh\u00e9illeann s\u00ed"}}, "1 Plural": {"Compressed": {"Affirmative": "g\u00e9illimid", "Question": "an ng\u00e9illimid?", "Negative": "n\u00ed gh\u00e9illimid"}, "Extended": {"Affirmative": "g\u00e9illeann muid", "Question": "an ng\u00e9illeann muid?", "Negative": "n\u00ed gh\u00e9illeann muid"}}, "2 Plural": {"Affirmative": "g\u00e9illeann sibh", "Question": "an ng\u00e9illeann sibh?", "Negative": "n\u00ed gh\u00e9illeann sibh"}, "3 Plural": {"Affirmative": "g\u00e9illeann siad", "Question": "an ng\u00e9illeann siad?", "Negative": "n\u00ed gh\u00e9illeann siad"}, "Passive": {"Affirmative": "g\u00e9illtear", "Question": "an ng\u00e9illtear?", "Negative": "n\u00ed gh\u00e9illtear"}}, "future": {"1 Singular": {"Affirmative": "g\u00e9illfidh m\u00e9", "Question": "an ng\u00e9illfidh m\u00e9?", "Negative": "n\u00ed gh\u00e9illfidh m\u00e9"}, "2 Singular": {"Affirmative": "g\u00e9illfidh t\u00fa", "Question": "an ng\u00e9illfidh t\u00fa?", "Negative": "n\u00ed gh\u00e9illfidh t\u00fa"}, "3 Singular": {"Male": {"Affirmative": "g\u00e9illfidh s\u00e9", "Question": "an ng\u00e9illfidh s\u00e9?", "Negative": "n\u00ed gh\u00e9illfidh s\u00e9"}, "Female": {"Affirmative": "g\u00e9illfidh s\u00ed", "Question": "an ng\u00e9illfidh s\u00ed?", "Negative": "n\u00ed gh\u00e9illfidh s\u00ed"}}, "1 Plural": {"Compressed": {"Affirmative": "g\u00e9illfimid", "Question": "an ng\u00e9illfimid?", "Negative": "n\u00ed gh\u00e9illfimid"}, "Extended": {"Affirmative": "g\u00e9illfidh muid", "Question": "an ng\u00e9illfidh muid?", "Negative": "n\u00ed gh\u00e9illfidh muid"}}, "2 Plural": {"Affirmative": "g\u00e9illfidh sibh", "Question": "an ng\u00e9illfidh sibh?", "Negative": "n\u00ed gh\u00e9illfidh sibh"}, "3 Plural": {"Affirmative": "g\u00e9illfidh siad", "Question": "an ng\u00e9illfidh siad?", "Negative": "n\u00ed gh\u00e9illfidh siad"}, "Passive": {"Affirmative": "g\u00e9illfear", "Question": "an ng\u00e9illfear?", "Negative": "n\u00ed gh\u00e9illfear"}}, "past": {"1 Singular": {"Affirmative": "gh\u00e9ill m\u00e9", "Question": "ar gh\u00e9ill m\u00e9?", "Negative": "n\u00edor gh\u00e9ill m\u00e9"}, "2 Singular": {"Affirmative": "gh\u00e9ill t\u00fa", "Question": "ar gh\u00e9ill t\u00fa?", "Negative": "n\u00edor gh\u00e9ill t\u00fa"}, "3 Singular": {"Male": {"Affirmative": "gh\u00e9ill s\u00e9", "Question": "ar gh\u00e9ill s\u00e9?", "Negative": "n\u00edor gh\u00e9ill s\u00e9"}, "Female": {"Affirmative": "gh\u00e9ill s\u00ed", "Question": "ar gh\u00e9ill s\u00ed?", "Negative": "n\u00edor gh\u00e9ill s\u00ed"}}, "1 Plural": {"Compressed": {"Affirmative": "gh\u00e9illeamar", "Question": "ar gh\u00e9illeamar?", "Negative": "n\u00edor gh\u00e9illeamar"}, "Extended": {"Affirmative": "gh\u00e9ill muid", "Question": "ar gh\u00e9ill muid?", "Negative": "n\u00edor gh\u00e9ill muid"}}, "2 Plural": {"Affirmative": "gh\u00e9ill sibh", "Question": "ar gh\u00e9ill sibh?", "Negative": "n\u00edor gh\u00e9ill sibh"}, "3 Plural": {"Compressed": {"Affirmative": "gh\u00e9ill siad", "Question": "ar gh\u00e9ill siad?", "Negative": "n\u00edor gh\u00e9ill siad"}, "Extended": {"Affirmative": "gh\u00e9illeadar", "Question": "ar gh\u00e9illeadar?", "Negative": "n\u00edor gh\u00e9illeadar"}}, "Passive": {"Affirmative": "g\u00e9illeadh", "Question": "ar g\u00e9illeadh?", "Negative": "n\u00edor g\u00e9illeadh"}}, "condi": {"1 Singular": {"Affirmative": "gh\u00e9illfinn", "Question": "an ng\u00e9illfinn?", "Negative": "n\u00ed gh\u00e9illfinn"}, "2 Singular": {"Affirmative": "gh\u00e9illfe\u00e1", "Question": "an ng\u00e9illfe\u00e1?", "Negative": "n\u00ed gh\u00e9illfe\u00e1"}, "3 Singular": {"Male": {"Affirmative": "gh\u00e9illfeadh s\u00e9", "Question": "an ng\u00e9illfeadh s\u00e9?", "Negative": "n\u00ed gh\u00e9illfeadh s\u00e9"}, "Female": {"Affirmative": "gh\u00e9illfeadh s\u00ed", "Question": "an ng\u00e9illfeadh s\u00ed?", "Negative": "n\u00ed gh\u00e9illfeadh s\u00ed"}}, "1 Plural": {"Compressed": {"Affirmative": "gh\u00e9illfimis", "Question": "an ng\u00e9illfimis?", "Negative": "n\u00ed gh\u00e9illfimis"}, "Extended": {"Affirmative": "gh\u00e9illfeadh muid", "Question": "an ng\u00e9illfeadh muid?", "Negative": "n\u00ed gh\u00e9illfeadh muid"}}, "2 Plural": {"Affirmative": "gh\u00e9illfeadh sibh", "Question": "an ng\u00e9illfeadh sibh?", "Negative": "n\u00ed gh\u00e9illfeadh sibh"}, "3 Plural": {"Compressed": {"Affirmative": "gh\u00e9illfid\u00eds", "Question": "an ng\u00e9illfid\u00eds?", "Negative": "n\u00ed gh\u00e9illfid\u00eds"}, "Extended": {"Affirmative": "gh\u00e9illfeadh siad", "Question": "an ng\u00e9illfeadh siad?", "Negative": "n\u00ed gh\u00e9illfeadh siad"}}, "Passive": {"Affirmative": "gh\u00e9illf\u00ed", "Question": "an ng\u00e9illf\u00ed?", "Negative": "n\u00ed gh\u00e9illf\u00ed"}}, "imper": {"1 Singular": {"Affirmative": "g\u00e9illim!", "Negative": "n\u00e1 g\u00e9illim!"}, "2 Singular": {"Affirmative": "g\u00e9ill!", "Negative": "n\u00e1 g\u00e9ill!"}, "3 Singular": {"Male": {"Affirmative": "g\u00e9illeadh s\u00e9!", "Negative": "n\u00e1 g\u00e9illeadh s\u00e9!"}, "Female": {"Affirmative": "g\u00e9illeadh s\u00ed!", "Negative": "n\u00e1 g\u00e9illeadh s\u00ed!"}}, "1 Plural": {"Compressed": {"Affirmative": "g\u00e9illimis!", "Negative": "n\u00e1 g\u00e9illimis!"}, "Extended": {"Affirmative": "g\u00e9illeadh muid!", "Negative": "n\u00e1 g\u00e9illeadh muid!"}}, "2 Plural": {"Affirmative": "g\u00e9illig\u00ed!", "Negative": "n\u00e1 g\u00e9illig\u00ed!"}, "3 Plural": {"Compressed": {"Affirmative": "g\u00e9illid\u00eds!", "Negative": "n\u00e1 g\u00e9illid\u00eds!"}, "Extended": {"Affirmative": "g\u00e9illeadh siad!", "Negative": "n\u00e1 g\u00e9illeadh siad!"}}, "Passive": {"Affirmative": "g\u00e9illtear!", "Negative": "n\u00e1 g\u00e9illtear!"}}, "pastConti": {"1 Singular": {"Affirmative": "gh\u00e9illinn", "Question": "an ng\u00e9illinn?", "Negative": "n\u00ed gh\u00e9illinn"}, "2 Singular": {"Affirmative": "gh\u00e9illte\u00e1", "Question": "an ng\u00e9illte\u00e1?", "Negative": "n\u00ed gh\u00e9illte\u00e1"}, "3 Singular": {"Male": {"Affirmative": "gh\u00e9illeadh s\u00e9", "Question": "an ng\u00e9illeadh s\u00e9?", "Negative": "n\u00ed gh\u00e9illeadh s\u00e9"}, "Female": {"Affirmative": "gh\u00e9illeadh s\u00ed", "Question": "an ng\u00e9illeadh s\u00ed?", "Negative": "n\u00ed gh\u00e9illeadh s\u00ed"}}, "1 Plural": {"Compressed": {"Affirmative": "gh\u00e9illimis", "Question": "an ng\u00e9illimis?", "Negative": "n\u00ed gh\u00e9illimis"}, "Extended": {"Affirmative": "gh\u00e9illeadh muid", "Question": "an ng\u00e9illeadh muid?", "Negative": "n\u00ed gh\u00e9illeadh muid"}}, "2 Plural": {"Affirmative": "gh\u00e9illeadh sibh", "Question": "an ng\u00e9illeadh sibh?", "Negative": "n\u00ed gh\u00e9illeadh sibh"}, "3 Plural": {"Compressed": {"Affirmative": "gh\u00e9illid\u00eds", "Question": "an ng\u00e9illid\u00eds?", "Negative": "n\u00ed gh\u00e9illid\u00eds"}, "Extended": {"Affirmative": "gh\u00e9illeadh siad", "Question": "an ng\u00e9illeadh siad?", "Negative": "n\u00ed gh\u00e9illeadh siad"}}, "Passive": {"Affirmative": "gh\u00e9illt\u00ed", "Question": "an ng\u00e9illt\u00ed?", "Negative": "n\u00ed gh\u00e9illt\u00ed"}}, "subj": {"1 Singular": {"Affirmative": "go ng\u00e9ille m\u00e9", "Negative": "n\u00e1r gh\u00e9ille m\u00e9"}, "2 Singular": {"Affirmative": "go ng\u00e9ille t\u00fa", "Negative": "n\u00e1r gh\u00e9ille t\u00fa"}, "3 Singular": {"Male": {"Affirmative": "go ng\u00e9ille s\u00e9", "Negative": "n\u00e1r gh\u00e9ille s\u00e9"}, "Female": {"Affirmative": "go ng\u00e9ille s\u00ed", "Negative": "n\u00e1r gh\u00e9ille s\u00ed"}}, "1 Plural": {"Compressed": {"Affirmative": "go ng\u00e9illimid", "Negative": "n\u00e1r gh\u00e9illimid"}, "Extended": {"Affirmative": "go ng\u00e9ille muid", "Negative": "n\u00e1r gh\u00e9ille muid"}}, "2 Plural": {"Affirmative": "go ng\u00e9ille sibh", "Negative": "n\u00e1r gh\u00e9ille sibh"}, "3 Plural": {"Affirmative": "go ng\u00e9ille siad", "Negative": "n\u00e1r gh\u00e9ille siad"}, "Passive": {"Affirmative": "go ng\u00e9illtear", "Negative": "n\u00e1r gh\u00e9illtear"}}, "verbal noun": "g\u00e9illeadh", "verbal adjective": "g\u00e9illte"}